臺灣士林地方法院刑事判決　
111年度易字第164號
公  訴  人  臺灣士林地方檢察署檢察官
被      告  施詠順



上列被告因詐欺等案件，經檢察官提起公訴（111年度偵緝字第1
40號），本院判決如下：
　　主    文
施詠順犯詐欺取財罪，處有期徒刑壹年，未扣案犯罪所得新臺幣
壹佰零柒萬柒仟元沒收，於全部或一部不能沒收或不宜執行沒收
時，追徵其價額；又犯詐欺取財罪，處有期徒刑貳年陸月，未扣
案犯罪所得即附表二「詐取之財物」欄所示之財物沒收，於全部
或一部不能沒收或不宜執行沒收時，追徵其價額；又犯竊盜罪，
處有期徒刑肆月，如易科罰金，以新臺幣壹仟元折算壹日，未扣
案犯罪所得成功佛牌壹面沒收，於全部或一部不能沒收或不宜執
行沒收時，追徵其價額。不得易科罰金之有期徒刑，應執行有期
徒刑參年。
　　犯罪事實
一、施詠順因前往臺北市○○區○○○路000○0號1樓黃家珍（原名黃
    頌佳）所經營之「薩埵-媚南平」佛牌店（下稱本案佛牌店
    ）消費，因而結識黃家珍，詎竟意圖自己不法之所有，分別
    為下列犯行：
(一)明知並無還款之意，基於詐欺取財之犯意，接續於附表一所
    示之時間，前往本案佛牌店或以網路通訊軟體LINE（下稱LI
    NE），向黃家珍佯稱欲償還房貸及當鋪欠款而需商借款項，
    致黃家珍陷於錯誤，誤信施詠順有還款之意願，在本案佛牌
    店，分別交付附表一所示現金共新臺幣（下同）1,077,000
    元予施詠順。
(二)因知悉黃家珍相信鬼神之說，明知並無舉行法事、亦無相關
    消災解厄等物品可出售，竟基於詐欺取財之犯意，於108年7
    月間向黃家珍佯稱會通靈，需使用貴金屬押元神，使黃家珍
    陷於錯誤，在新北市○○區○○○街00號被告居所前，於附表二
    編號1至4所示時間，將附表二編號1至4所示財物交付與施詠
    順；施詠順因此食髓知味，於108年9月起，承前之犯意，向
    黃家珍佯稱「陳家豪老師」法力高強，有通靈之能力並精通
    消災解厄之術，並創設LINE「北二區組 家豪」之帳號，以
    「陳家豪老師」之名義、一人分飾兩角之手法，向黃家珍稱
    須為附表二編號5至103所示之行為或法事、或購買物品以消
    災解厄或增添財運等理由，致黃家珍陷於錯誤，於附表二編
    號5至103所示時間，在本案佛牌店（附表二編號5至52、61
    至103）或被告上址居所（附表二編號55至60），將附表二
    編號5至52、55至103所示財物交付與施詠順，另附表二編號
    53、54則以匯款方式，匯至施詠順使用之其不知情母親王玉
    雯所申設之土城農會清水分部帳號00000000000000號帳戶內
    。
(三)基於竊盜之犯意，於110年2月2日15時29分，在本案佛牌店
    ，趁無人注意之際，徒手竊取黃家珍所有之成功佛牌1面，
    放置於大衣右側口袋內，得手後隨即逃逸。嗣黃家珍發現受
    騙上當及物品遺失報警處理，始循線查獲上情。
二、案經黃家珍訴由臺北市政府警察局大同分局報告臺灣士林地
    方檢察署（下稱士林地檢署）檢察官偵查起訴。
　　理    由
壹、程序部分
    本件認定犯罪事實所引用之所有卷證資料，供述證據部分，
    經當事人於本院審理程序表示同意作為證據（本院卷第133
    頁至第134頁），本院審酌上開證據資料作成時之情況，尚
    無違法不當及證明力明顯過低之瑕疵，亦認為以之作為證據
    應屬適當，爰依刑事訴訟法第159條之5第1項規定，認有證
    據能力；非供述證據部分，亦查無證據證明有公務員違背法
    定程序取得之情形，且經本院於審理期日提示與被告辨識而
    為合法調查，亦有證據能力。
貳、實體部分
一、被告施詠順坦承詐欺犯行，惟矢口否認有何上開竊盜之犯行
    ，辯稱：我當天確實沒有到店內。我拿佛牌都會經過告訴人
    黃家珍之同意，監視器拍到的不是2月2日畫面，而且不見得
    是成功佛牌等語。
二、經查：
(一)上揭犯罪事實一（一）（二）部分，業據被告於本院審理時
    坦承不諱（本院卷第140頁至第142頁），核與證人王玉雯於
    偵查、證人即告訴人於警詢、偵查、本院審理中之證述情節
    相符（士林地檢署111年度偵緝字第140號卷第37頁、110年
    度偵字第18275號卷《下稱偵卷》一第87頁至第104頁、第111
    頁至第119頁、第337至349頁、本院卷第116頁至第133頁）
    ，並有網路銀行帳戶明細截圖、告訴人與被告、陳家豪之LI
    NE對話紀錄、記事本、錄音檔案及譯文、被告自白書影本、
    被告持用兩支手機假冒陳家豪老師之錄影擷取圖、土城區農
    會110年3月16日土農信字第1100000948號函暨帳號00000000
    000000號帳戶客戶基本資料查詢、存摺存款-交易明細查詢
    、國泰世華商業銀行信用卡作業部110年3月19日國世卡部字
    第1100000267號函暨持卡人基本資料、信用卡交易明細表、
    消費記錄查詢、國泰世華商業銀行存匯作業管理部110年10
    月13日國世存匯作業字第1100164678號函暨帳號0000000000
    00號、000000000000號帳戶交易往來明細、對帳單、手抄本
    、被告銷贓之FACEBOOK網頁資料、LINE對話紀錄等存卷可稽
    （偵卷一第151頁、第173頁至第179頁、第199頁至第205頁
    、第211頁至第225頁、第228頁至第249頁、第275頁至第334
    頁、偵卷二第15頁至第527頁、偵卷三第3頁至第329頁），
    足認被告此部分任意性自白與事實相符，堪予採信。又附表
    二編號53、54係以匯款至王玉雯上開帳戶之方式交付被告，
    業據告訴人證述在卷（偵卷一第87頁至第88頁、本院卷第11
    8頁至第119頁），是起訴書附表二編號1部分應屬重複計算
    ；另起訴書附表二編號2、3、5、6未載告訴人各次交付之時
    間、緣由及財物，此經告訴人於警詢及本院審理時陳述明確
    ，復經被告於本院審理時確認起訴書附表編號2、5正確財物
    數量如告訴人於偵查中所提出之附表所載（本院卷第140頁
    、第142頁），自應予補充如附表二編號1至60、62至101所
    示。
(二)就犯罪事實三部分，經證人即告訴人於警詢、偵查、本院審
    理中證稱：有一個客人要跟我買成功佛，我找不到，我問被
    告是不是他拿走的，被告才跟我說在他那邊。我調閱監視器
    畫面，發現被告於110年2月2日當天，假裝來找我後，跟我
    說要去參拜四面佛，因為一般人來參拜時，我都會坐在休息
    室裡，我不會去理會，但是被告出去參拜的時候，就要打開
    我外面放置佛牌的展示櫃，看起來就是要偷竊裡面的佛牌，
    打不開後就直接去我的地下室，徒手竊取並放置在當天所穿
    大衣口袋。之前我所給他要淨化的佛牌，都是被告挑選的，
    但會經過我確認，這次是被告自己拿的，沒經過我同意。監
    視器跟真實日期時間沒有落差，最多可能差1分鐘、幾秒鐘
    等語（偵卷一第100頁、第114頁至第115頁、第347頁、本院
    卷第125頁至第127頁），核與監視器畫面擷取照片（偵卷一
    第207頁至第209頁）所示被告於110年2月2日15時29分，在
    本案佛牌店，取走佛牌1面等情相符，且觀被告與告訴人於1
    10年2月6日之對話譯文（偵卷一第213頁）：
　　告訴人：對，我可不可以拜託你一件事，你以後要買牌，不
            是，要拿牌。你要先跟我講你拿的什麼牌走？很多
            都沒有講，我不知道你拿了什麼牌走。就那天就是
            有客人要買東西，我就覺得說終於有生意啦，對不
            對？要做結果就我要賣客人牌，找不到牌賣。（被
            告中間陳稱「嗯」部分省略）
　　被告：要賣什麼牌？
    告訴人：蛤？
    被告：你跟我講啊什麼牌？
    告訴人：成功佛。 
    被告：成功佛2485嗎？
    告訴人：對。
    被告：248成功佛在我那阿，那你就問我啊。
    告訴人：不是，不是，你先聽我講。我的意思是說，你拿牌
            很多就沒跟我講，就直接拿走，那我就會以為...
    被告：不是啊，那牌又不是我要戴的，是老師他要看的啊
    告訴人：對，然後，不是，你要拿走你要先跟我講。
    被告：有啊，是後來沒有，後來你就叫我啊趕快拿走趕快拿
          走。
　  告訴人：你先聽我講完啦。然後我就都沒有，都沒有，不知
            道你拿什麼牌，然後我在那裏找半天。因為你拿走
            ，我就不知道（被告中間陳稱「嗯」部分省略）
    被告：你就問我就好了嘛。
    告訴人：啊因為你都不回啊。
    被告：不是，那你問我，我看到總會知道哪牌是在我這，那
          你就不用在那，好啦好啦。
    告訴人：然後，然後呢，我那時候要找牌，因為你拿走，我
            不知道...
    被告：嗯。
    告訴人：啊你確實也沒跟我對啊。
    被告：嗯嗯嗯
    是依上開對話，足認被告亦坦認未告知告訴人即取走成功佛
    牌，前開證據均可佐證告訴人上開證詞不虛，是被告竊取告
    訴人成功佛牌1面之犯行，已堪認定。被告雖提出其與告訴
    人之對話紀錄（本院卷第151頁至第163頁）欲證明當日並未
    至本案佛牌店，然該對話中告訴人係於110年2月2日詢問「
    你今天有跟老師約嗎？」等語，被告於13時16分回「有約」
    、「怎麼了嗎」等情，告訴人復於13時20分、36分稱「等等
    跟你說」、「對了 你什麼時候要轉給我」等語，之後對話
    時間係被告於16時23分傳佛牌照片給告訴人，衡以被告與告
    訴人對話中之老師即為被告偽冒之「陳家豪老師」，被告自
    稱與該人有約之對話顯無法證明其於110年2月2日15時29分
    未至本案佛牌店，反係告訴人稱「等等跟你說」等語，可佐
    告訴人與被告於該對話後有見面，是被告所辯洵屬無據。
(三)綜上所述，被告所辯上情，無非卸責之詞，不足採信。本件
    事證明確，被告之犯行，堪以認定。
三、論罪科刑之理由
(一)核被告就犯罪事實一（一）（二）所為，均係犯刑法第339
    條第1項之詐欺取財罪；就犯罪事實一（三）所為，係犯刑
    法第320條第1項竊盜罪。
(二)被告就犯罪事實一（一）（二）所為，分別於密切接近之時
    間，以相似理由對同一告訴人為詐欺行為，並令同一告訴人
    接續陷於錯誤而同意交付財物，各行為之獨立性顯然極為薄
    弱，依一般社會健全觀念，在時間差距上，難以強行分開，
    在刑法評價上，以視為數個舉動之接續施行，合為包括之一
    行為予以評價，較為合理，自應各論以接續犯之包括一罪。
(三)被告所犯三罪，其中犯罪事實一（一）（二）雖係以詐欺手
    法侵害同一被害人法益，然犯罪事實一（一）係明知無還款
    意願而向告訴人借款，犯罪事實一（二）則係利用告訴人相
    信鬼神之說，偽稱自己有通靈之力或假冒「陳家豪老師」身
    分編撰名目向告訴人詐取財務，二者犯罪手法顯有區別，且
    犯罪時間僅有部分重疊，足認被告三次所為犯意各別，行為
    互殊，應予分論併罰。
(四)爰以行為人之責任為基礎，審酌被告正值壯年，竟冀望不勞
    而獲，利用告訴人敬畏鬼神、趨吉避凶之人性弱點，及告訴
    人對其之信任，以詐騙、竊盜之手法，造成告訴人受有財產
    上之損害，衡其所為，誠屬不該；審酌被告坦承詐欺犯行，
    否認竊盜犯行，就本件損害迄今未賠償告訴人之犯後態度，
    經告訴人到庭表示被告用很多手法，我被被告騙的很厲害，
    被告事後還是欺騙我，希望法院重判之意見（本院卷第145
    頁），兼衡被告之犯罪動機、目的、手段、所造成之損害，
    自陳具有高中畢業之教育程度，目前在電子公司工作，月薪
    約35,000元至38,000元，目前與配偶商談離婚，育有1名12
    歲子女之家庭生活經濟狀況（本院卷第143頁）等一切情狀
    ，分別量處如主文所示之刑，並就得易科罰金之有期徒刑部
    分，諭知如易科罰金之折算標準。並考量被告於本件之詐欺
    犯行侵害法益同屬於一人，犯罪類型之同質性較高，數罪對
    法益侵害之加重效應較低，如以實質累加之方式定應執行刑
    ，其等處罰之刑度恐將超過其行為之不法內涵與罪責程度，
    爰基於罪責相當之要求，在上開內、外部性界限範圍內，為
    適度反應被告整體犯罪行為之不法與罪責程度、人格特性及
    對其施以矯正之必要性，就被告所犯詐欺各罪定執行刑如主
    文所示。
四、被告本件所詐得、竊取之財物均未扣案，亦未發還告訴人，
    業經告訴人到庭證述明確（本院卷第123頁至第124頁、第12
    7頁至第128頁、第132頁至第133頁），均應依刑法第38條之
    1第1項前段、第3項之規定宣告沒收，於全部或一部不能沒
    收或不宜執行沒收時，追徵其價額。至被告雖稱其所詐得佛
    牌之價值應為200多萬元等語（本院卷第42頁），然其前於
    自白書明載為1,115萬元，有該自白書影本存卷可查（偵卷
    一第225頁），並經告訴人於本院審理時到庭表示：1,115萬
    元是當時抓個大概，佛牌現在價值至少超過1200萬元，因為
    佛牌很像古董，不太會跌價，只會往上增加，每增1、2年價
    格都會往上調等語（本院卷第122頁至第123頁），是應以被
    告有利之認定，認被告所詐得之佛牌總價值應為1,115萬元
    。又被告嗣後如繼續清償，則於其實際償還金額之同一範圍
    內，既因該財產利益已獲回復，而與已經實際發還無異，自
    無庸再執行該部分犯罪所得沒收，乃屬當然（法務部107年0
    3月15日法檢字第10704508170號座談意旨參照）。若檢察官
    確實對被告執行沒收或追徵得果，告訴人亦得依刑事訴訟法
    第473條規定聲請檢察官發還，是不致有雙重執行或對被告
    重複剝奪犯罪所得，導致過苛之情事，併此指明。
據上論斷，依刑事訴訟法第299條第1項前段，刑法第339條第1項
、第320條第1項、第41條第1項前段、第38條之1第1項前段、第3
項、第51條第5款，刑法施行法第1條之1第1項，判決如主文。
本案經檢察官黃睦涵提起公訴，檢察官張嘉婷到庭執行職務。
中　　華　　民　　國　　111 　年　　6 　　月　　21　　日
                  刑事第六庭  審判長  法  官  雷雯華

                                      法  官  林哲安

                                      法  官  李欣潔
以上正本證明與原本無異。
如不服本判決應於收受送達後20日內向本院提出上訴書狀，並應
敘述具體理由。其未敘述上訴理由者，應於上訴期間屆滿後20日
內向本院補提理由書（均須按他造當事人之人數附繕本）「切勿
逕送上級法院」。
                                      書記官  卓采薇
中　　華　　民　　國　　111 　年　　6 　　月　　28　　日
附錄本案論罪科刑法條
中華民國刑法第320條
意圖為自己或第三人不法之所有，而竊取他人之動產者，為竊盜
罪，處5年以下有期徒刑、拘役或50萬元以下罰金。
意圖為自己或第三人不法之利益，而竊佔他人之不動產者，依前
項之規定處斷。
前二項之未遂犯罰之。

中華民國刑法第339條
意圖為自己或第三人不法之所有，以詐術使人將本人或第三人之
物交付者，處5年以下有期徒刑、拘役或科或併科50萬元以下罰
金。
以前項方法得財產上不法之利益或使第三人得之者，亦同。
前二項之未遂犯罰之。

附表一（金額單位：新臺幣）
編號 時間 詐欺名目 詐得金額 1 108年1月7日 償還當鋪借款 100,000元 2 108年3月14日  320,000元 3 108年4月7日 償還房貸 73,000元 4 108年5月7日  73,000元 5 108年6月7日  73,000元 6 108年7月7日  73,000元 7 108年8月7日  73,000元 8 108年9月7日  73,000元 9 108年10月7日  73,000元 10 108年11月7日  73,000元 11 108年12月7日  73,000元 合計   1,077,000元 

附表二（金額單位：新臺幣）
編號 日期 施以之詐術 詐取之財物  備註  1 108年7月24日 通靈做法事需使用 金幣1個（價值46,000元）、銀幣2個（價值合計10,000元）  偵卷一第199頁 即起訴書附表二編號6 2 108年8月16日  黃金1條 共價值177,989元   3 108年9月18日  黃金1條    4 108年10月19日  黃金1條    5 108年10月14日 處理惡意積欠借款之人 33,700元  偵卷二第41頁 即起訴書附表二編號2 6 108年10月15日 不詳名目 30,000元  偵卷二第43頁至第45頁  7 108年10月17日 神像雕刻、開光、圓滿 40,000元  偵卷二第47頁  8 108年11月14日 點福祿燈 8,600元  偵卷二第49頁  9 108年12月3日 立無形牌位，做化解法 15,000元  偵卷二第51頁  10 108年12月7日 法事 32,000元  偵卷二第53頁  11 108年12月17日 紅包 3,800元  偵卷二第55頁  12 108年12月25日至26日 取名費用 10,200元  偵卷二第57頁至第59頁  13 109年1月26日 買龍王尺、塔 6,080元  偵卷二第61頁  14 109年2月4日 安元神燈 15,000元  偵卷二第63頁  15 109年2月6日 問事察看 3,600元  偵卷二第65頁  16 109年2月26日 請帝君金身 32,000元  偵卷二第67頁  17 109年3月6日 車關法事 30,000元  偵卷二第69頁  18 109年3月14日 買供神香爐 7,000元  偵卷二第71頁至第73頁  19 109年3月25日 買寶瓶 8,000元  偵卷二第75頁  20 109年4月9日 令旗、化車煞材料費 2,000元  偵卷二第77頁  21 109年4月22日 改名、點燈費用 25,600元  偵卷二第79頁至第81頁  22 109年5月4日 幫被告轉運 8,500元  偵卷二第83頁  23 109年5月24日 買手念珠（另一條結緣） 9,000元  偵卷二第85頁  24 109年6月10日 買木劍 6,000元  偵卷二第87頁  25 109年6月13日 用印 37,000元  偵卷二第89頁  26 109年6月18日 卦金 2,000元  偵卷二第91頁  27 109年6月23日 淨宅 8,000元  偵卷二第93頁  28 109年7月4日 供請聖物 58,000元  偵卷二第95頁  29 109年7月29日 法事 16,000元  偵卷二第97頁至第99頁  30 109年7月30日 法事 13,000元  偵卷二第101頁  31 109年8月4日 供品金 5,555元  偵卷二第103頁  32 109年8月9日 法事 4,500元  偵卷二第105頁  33 109年8月20日 法事加供品 15,600元  偵卷二第107頁至第109頁  34 109年9月3日 購買掛項鍊加供品 23,000元  偵卷二第111頁至第115頁  35 109年9月10日 法事 48,000元  偵卷二第117頁  36 109年9月18日 法事 33,000元  偵卷二第119頁  37 109年9月21日至22日 法事 26,000元  偵卷二第121頁至第125頁  38 109年10月14日 不詳名目 56,000元  偵卷二第127頁  39 109年10月21日 法事 15,000元  偵卷二第129頁  40 109年10月23日 樟木雕刻費 22,000元  偵卷二第131頁  41 109年10月27日 買法器、供品開光 14,000元  偵卷二第133頁  42 109年10月29日 過爐、安位費用 14,200元  偵卷二第135頁至第137頁  43 109年10月30日 買丹藥、青銅符、懷愛法 11,800元  偵卷二第139頁至第141頁  44 109年11月1日 八卦鎮開光費 2,200元  偵卷二第143頁  45 109年11月3日 神明高低問題費用 8,600元  偵卷二第145頁  46 109年11月10日 珠子費用 20,000元  偵卷二第147頁  47 109年11月16日 供品費 2,400元  偵卷二第149頁至第151頁  48 109年12月1日 供品費 3,800元  偵卷二第153頁  49 109年12月31日 開靈覺得、法器供請金 13,000元  偵卷二第155頁至第157頁  50 110年1月8日 法器供請金 25,000元  偵卷二第159頁  51 110年1月11日 法器費、法事費 9,500元  偵卷二第161頁  52 110年1月18日 修法加持、安位 15,000元  偵卷二第163頁  53 110年1月27日 手鍊 3,800元  偵卷二第165頁  54 110年1月29日 點文昌燈 7,000元 110年1月29日、2月2日、3日分別匯款5,000元、1,000元、1,000元 偵卷二第167頁  55 108年12月11日 被告前世為善財童子，將錢財寄放於被告處可沾染財氣 60,000元  偵卷二第169頁至第171頁 即起訴書附表二編號3 56 109年2月20日  240,000元  偵卷二第173頁  57 109年4月6日  50,000元  偵卷二第175頁  58 109年5月15日  180,000元  偵卷二第177頁  59 109年6月1日  138,000元  偵卷二第179頁  60 109年6月3日  412,000元  偵卷二第181頁  61 108年9月27日至同年月28日 需投資被告攝影室業，方得賺大錢 641,810元  偵卷一第175頁至第177頁 即起訴書附表二編號4 62 108年12月13日 佛牌有髒東西，需請被告轉交淨化 佛牌271個（含魯士7個、路翁14個、佛祖像56個、四面佛13個、招財女神2個、魂帕傭5個、崇迪63個、媚南平3個、必答7個、冠蘭26個、大鵬鳥2個、人緣膏5個、坤平21個、古曼童12個、拉胡5個、水神3個、師傅26個、那萊1個）  偵卷二第329頁 即起訴書附表二編號5 63 108年12月20日  佛牌2個（含坤平1個、瓦當四面佛1個）  偵卷二第189頁  64 109年1月18日  佛牌290個（含路翁29個、魂帕傭13個、那萊3個、冠蘭25個、金翅鳥3個、人緣膏16個、佛祖像43個、招財女神3個、必答2個、四面佛23個、坤平32個、水神22個、崇迪32個、魯士3個、拉胡2個、師傅像39個）  偵卷二第191頁、第329頁  65 109年2月4日  佛牌290個（含古曼童3個、師傅像36個、魂帕傭26個、佛祖像38個、拉胡3個、水神2個、路翁31個、四面佛9個、那萊3個、魯士23個、必答6個、招財女神5個、崇迪36個、人緣膏5個、冠蘭34個、金翅鳥3個、坤平27個）  偵卷二第193頁、第331頁  66 109年3月31日  影子石2個  偵卷二第195頁  67 109年4月15日  佛牌155個（含師傅27個、坤平22個、拉胡3個、媚南平5個、佛祖像28個、金翅鳥7個、四面佛3個、人緣膏5個、冠蘭26個、崇迪21個、路翁8個）  偵卷二第333頁  68 109年5月2日  督哈佛祖像1個  偵卷二第199頁  69 109年5月4日  佛牌203個（含師傅38個、魂帕傭21個、人緣膏6個、坤平32個、必答3個、冠蘭23個、四面佛10個、佛袓像26個、崇迪31個、路翁13個）  偵卷二第201頁至第203頁、第335頁  70 109年5月23日  佛牌29個（含冠蘭8個、路翁8個、人緣膏5個、坤平3個、古曼童2個、師傅3個）  偵卷二第205頁、第341頁  71 109年6月3日  龍普tim1個  偵卷二第207頁  72 109年6月23日  冠蘭2個  偵卷二第209頁  73 109年6月29日  佛牌217個（含人緣膏3個、冠蘭36個、師傅61個、路翁19個、佛祖像28個、拉胡2個、坤平29個、崇迪39個）  偵卷二第211頁、第337頁  74 109年7月3日  佛祖3尊  偵卷二第213頁  75 109年7月13日至14日  佛牌62個（含佛祖像3個、師傅23個、供俸尊5個、魂帕傭3個、路翁8個、坤平9個、冠蘭3個、崇迪8個）  偵卷二第215頁至第233頁、第339頁  76 109年7月17日  佛牌77個（含師傅18個、坤平9個、路翁8個、崇迪11個、佛祖像9個、四面佛9個、冠蘭13個）  偵卷二第235頁、第341頁  77 109年7月22日  冠蘭2個、坤平l個  偵卷二第237頁至第243頁、第335頁  78 109年7月30日  冠蘭3個、神尊3個  偵卷二第245頁至第247頁、第335頁  79 109年8月6日  神尊4個  偵卷二第249頁至第251頁  80 109年8月9日  神尊5個  偵卷二第253頁  81 109年8月13日  神像1尊  偵卷二第255頁  82 109年8月19日  神像1尊、必答1個  偵卷二第257頁至第259頁  83 109年9月4日  佛祖像1個  偵卷二第261頁  84 109年9月6日  師傅像86個  偵卷二第263頁、第333頁  85 109年9月8日  師傅像39個  偵卷二第265、第330頁  86 109年9月9日  坤平1個、供俸尊1個  偵卷二第267頁  87 109年9月13日至15日  佛牌40個（含冠蘭1個、四面佛39個）  偵卷二第269頁至第277頁、第333頁  88 109年9月17日  佛祖像3個  偵卷二第279頁至第281頁  89 109年9月21日  供奉尊2尊、佛牌120個（含師傅像19個、四面佛3個、崇迪20個、冠蘭24個、媚南平2個、魯士3個、坤平12個、路翁24個、佛祖像13個）  偵卷二第283頁至第293頁、第330頁  90 109年9月23日  供奉尊1個、古曼童1個  偵卷二第295頁至第297頁  91 109年10月24日  佛祖1尊  偵卷二第299頁至第301頁  92 109年11月12日  佛牌49個（含佛祖像9個、師傅9個、崇迪9個、坤平7個、冠蘭12個、路翁3個）  偵卷二第303頁至第305頁、第335頁  93 109年11月23日  佛牌48個（含佛祖像8個、師傅像13個、路翁8個、崇迪13個、冠蘭3個、坤平3個）  偵卷二第307頁、第330頁  94 109年12月7日  佛祖像1個  偵卷二第309頁  95 109年12月30日  佛牌132個（含路翁5個、供奉尊3尊、師傅像53個、冠蘭23個、崇迪48個）  偵卷二第311頁、第341頁  96 110年1月12日  佛牌131個（含坤平23個、冠蘭12個、佛袓像19個、師傅29個、供俸尊1個、人緣膏8個、崇迪21個、路翁18個）  偵卷二第313頁、第343頁  97 110年1月14日  佛祖像3個、崇迪2個  偵卷二第315頁  98 110年1月18日  招財女神1個  偵卷二第317頁  99 110年1月19日  佛牌94個（含四面佛3個、崇迪16個、佛祖像23個、冠蘭8個、人緣膏3個、坤平9個、師傅17個、路翁15個）  偵卷二第319頁至第321頁、第343頁  100 110年1月21日  佛牌149個（含路翁7個、供俸尊6個、佛祖像25個、崇迪22個、人緣膏3個、古曼童2個、四面佛3個、冠蘭13個、坤平25個、魂帕傭8個、師傅35個）  偵卷二第323頁至第325頁、第343頁  101 110年1月30日  佛牌85個（含人緣膏2個、佛祖像6個、魯士1個、路翁10個、媚南平38個、四面佛3個、坤平8個、師傅像3個、冠蘭3個、招財女神2個、崇迪7個、古曼童2個）  偵卷二第327頁、第341頁  102 109年2月14日 做法需金項鍊解運，並請被告轉交 金項鍊1條（價值36,000元）  偵卷一第201頁至第203頁 即起訴書附表二編號7  103 109年10月6日 因幫告訴人做法被鬼纏上而生車禍，並請被告轉交紅包 6,000元  偵卷一第205頁 即起訴書附表二編號8  
註：現金部分（不含金幣、銀幣、黃金、金項鍊及佛牌）合計：
2,586,845元